臺灣桃園地方法院刑事判決　　　　　　　　　　　　　九十三年度訴字第六九三號
　　公　訴　人　臺灣桃園地方法院檢察署檢察官
　　被　　　告　乙○○　男　四.
右列被告因偽造文書案件，經檢察官聲請簡易判決處刑（案號：九十二年度偵緝字第
五一六號），本院認不宜以簡易判決處刑，應適用通常程序，茲判決如左：
    主  文
本件免訴。
    理  由
一、本件公訴意旨略以：（一）被告乙○○於民國八十九年一月間某日，以新台幣（
    下同）十二萬元代價，自林志雄（通緝中）處取得丙○○之戶口名簿、退伍令及
    偽造丙○○與丁○○之房屋租賃契約書，旋於不詳處，將其照片換貼在前開退伍
    令上而變造之，復於不詳時日，被告乙○○在不詳處，委請不知情之不詳人偽造
    丙○○之印章一枚，嗣於同年六月十六日下午一時十分許，被告乙○○前往桃園
    縣桃園市縣○路桃園市戶政事務所，欲以丙○○名義申請補發國民
    補領國民
    、變造之丙○○退伍令、偽造之丙○○與丁○○房屋租賃契約書，交付予桃園戶
    政事務所員工（所犯行使變造特種文書罪—即行使變造丙○○退伍令，為福建金
    門地方法院以九十一年度城簡字第六二號簡易判決效力所及，業經不起訴處分）
    ，足生損害於丙○○、丁○○及戶政機關對於國民
    當場查獲而未得逞。（二）又被告乙○○復於八十八年間某日，交付其所有之照
    片一張予林志雄，用以變造甲○○之
    情之不詳人偽刻甲○○之印章一枚，旋基於行使偽造私文書之概括犯意，分於八
    十九年一月七日、同年四月十七日，持變造之甲○○
    ，分別前往富邦商業銀行板橋分行、中國信託商業銀行城東分行，以甲○○名義
    開立帳戶，足生損害於甲○○、富邦商業銀行及中國信託商業銀行（涉犯行使變
    造甲○○
    二號簡易判決效力所及，業經不起訴處分），因認被告乙○○連續涉犯刑法第二
    百十六條、第二百十條行使偽造私文書罪嫌云云。
二、按案件曾經判決確定者，應諭知免訴之判決，刑事訴訟法第三百零二條第一款定
    有明文。又訴訟上所謂一事不再理之原則，關於實質上一罪或裁判上一罪，亦均
    有其適用，最高法院六十年台非字第七七號著有判例。經查：
    (一)被告乙○○與真實姓名年籍不詳之成年男子間，共同基於變造特種文書之犯意
      聯絡，於八十八年間，以三萬五千元之代價，交付其所有之照片一張予該姓名
      年籍不詳之成年男子，變造「甲○○」駕駛執照一枚。又被告於八十九年、九
      十年間，因詐欺等案件，經臺灣台北、高雄、桃園地方法院檢察署檢察官傳喚
      、拘提未到而通緝在案，未免被緝獲，復於九十一年四月二十二日下午四時四
      十分許，自台北松山機場搭機前往金門時，持上揭變造「甲○○」之駕駛執照
      接受登機查驗而行使之，並基於承上同一行使變造特種文書之概括犯意，於同
      年月二十四日下午三時許，持上揭變造「甲○○」之駕駛執照欲自金門搭機返
      回台北時，為警當查獲之事實，業據福建金門地方法院於九十一年五月二十九
      日以九十一年度城簡字第六二號簡易判決判處有期徒刑五月，而於九十一年十
      一月一日確定等節，有福建金門地方法院九十一年度城簡字第六二號簡易判決
      、臺灣高等法院被告全國前案紀錄表附卷足憑。
    (二)按被告於本院調查時供述：伊變造甲○○
      伍令、以甲○○名義至銀行開戶及持變造之甲○○駕駛執照登機，是目的要逃
      避法院的追緝等語（見本院九十三年桃簡字第二八四號九十三年四月二十六日
      訊問筆錄），而查被告確於八十九年、九十年間，曾因偽造文書、詐欺等案件
      ，分經臺灣台北、高雄、桃園地方法院檢察署檢察官傳喚、拘提未到被通緝在
      案，此有臺灣高等法院被告全國通緝紀錄表一份在卷足憑，且觀之被告變造甲○○
      至富邦商業銀行板橋分行、中國信託商業銀行城東分行開戶及行使變造甲○○
      駕駛執照登機之時間分為八十九年一月七日、八十九年四月十七日、九十一年
      四月二十二日、二十四日，被告變造丙○○退伍令之時間為八十九年一月間，
      行使變造丙○○與退伍令至戶政機關申請補發
      六日，準此，綜合被告行使變造甲○○
      令，均係用於日常生活必須使用證件之場合，足認被告應係為規避臺灣台北、
      高雄、桃園地方法院檢察署之追緝無訛，是被告上揭供述足以採信，自不能因
      被告行使上揭變造特種文書之期間有稍長時間之間斷，而分割其犯意，從而，
      被告上揭五次行使變造特種文書之犯行，時間緊接，犯罪構成要件相同，顯係
      基於概括犯意為之，應論以連續犯。
    (三)次按本件公訴人起訴被告涉犯連續行使偽造私文書之時間，分係於八十九年六
      月十六日（即持偽造之丙○○與丁○○房屋租賃契約書，至桃園市戶政事務所
      ，且於補領國民
      予桃園戶政事務所員工，欲辦理補發丙○○
      造之甲○○
      名義於開戶資料上簽名、蓋章而偽造私文書，並交付予銀行承辦人員據以設立
      帳戶）及同年四月十七日（即持變造之甲○○
      國信託商業銀行城東分行，冒用甲○○名義於開戶資料上簽名、蓋章而偽造私
      文書，並交付予銀行承辦人員據以設立帳戶），觀之上揭三次行使偽造私文書
      之犯行，時間緊接，犯罪構成要件相同，顯係基於概括犯意為之，亦應論以連
      續犯。
    (四)而查，被告上揭五次行使變造特種文書犯行，依照前開說明，屬連續犯之裁判
      上一罪關係，為同一案件，是被告行使變造甲○○
      豐退伍令一次之犯行，應為上開確定判決（即福建金門地方法院九十一年度城
      簡字第六二號簡易判決）效力所及，惟本件被告上揭三次行使偽造私文書罪間
      復與被告上揭五次行使變造特種文書罪間，有方法結果之牽連犯裁判上一罪關
      係甚明，故前開判決之效力自應及於本件被告被訴犯嫌部分，衡諸前揭說明，
      本件爰不經言詞辯論，逕為諭知免訴之判決。
    (五)況退步觀之，公訴人認本件被告所犯行使變造特種文書罪（即行使變造之丙○○退伍令）之犯罪時間與前案確定判決（即福建金門地方法院九十一年度城簡
      字第六二號簡易判決）所認定之行使變造特種文書罪之犯罪時間緊接，犯罪構
      成要件相同，核與前案有連續犯關係，應為前案確定簡易判決效力所及，而於
      九十三年二月二十八日以九十二年度偵緝字第五一六號為不起訴處分確定，此
      有九十二年度偵緝字第五一六號為不起訴處分書在卷足憑，本件公訴意旨復以
      被告持變造之丙○○退伍令、偽造之丙○○與丁○○房屋租賃契約書，至桃園
      市戶政事務所，並於補領國民
      私文書，其目的是要申請補發丙○○之國民
      使變造特種文書罪（即行使變造之丙○○退伍令）與所犯行使偽造私文書罪間
      （即行使偽造之丙○○與丁○○房屋租賃契約書、偽造之國民
      ，有方法結果之牽連犯裁判上一罪關係，從而，前開簡易判決之效力自應及於
      被告被訴行使偽造私文書犯行部分。再者，公訴人亦認被告所犯上揭三次行使
      偽造私文書之犯行，應論以連續犯之裁判上一罪關係，為同一案件，然被告持
      偽造之丙○○與丁○○房屋租賃契約書、偽造之國民
      人員申請補發
      已如前述，是被告所犯以甲○○名義，至富邦商業銀行板橋分行、中國信託商
      業銀行城東分行開立帳戶，而偽填開戶申請書交付予不知情之承辦人員之行使
      偽造私文書犯行，亦應同為前開確定判決效力所及，而為免訴判決之諭知，附
      此敘明。
三、本案雖經檢察官聲請簡易判決處刑，惟本院桃園簡易庭因認有刑事訴訟法第四百
    五十一條之一第四項但書所定之情形，而改由普通庭依通常訴訟程序審理，附此
    敘明。
據上論斷，應依刑事訴訟法第四百五十二條、第三百零二條第一款、第三百零七條，
判決如主文。
中      華      民      國    九十三    年    十一      月      四      日
                                    臺灣桃園地方法院刑事第一庭
                                      審判長法  官  曾  淑  華
                                            法  官  楊  晴  翔
                                            法  官  黃  梅  淑
右正本證明與原本無異。
如不服本判決，應於判決送達後十日內向本院提出上訴狀 (應附繕本 )，上訴於臺灣
高等法院。
                                            書記官  魏  里  安
中      華      民      國    九十三    年    十一      月      四      日
